RICARDO FARIAS ANAYA

Calle Lomas de Las Magnolias 223, Urb. Prolongación Benavides, Surco, Lima, Perú Teléfonos: (511) 557-8671; (511) 99970-6066
Email: ricardo_rfa@yahoo.com.ar

RESUMEN

Ejecutivo sénior formado en Ingeniería de Sistemas con estudios de post-grado en Administración de Empresas, experiencia en el sector de Hidrocarburos, en el área de Costos y Presupuestos, IT y Administración y Finanzas con sólidos conocimientos en lenguajes de cuarta generación, aplicativos Cliente/Servidor, ERP (SAP y JDEdwards). Ha participado en proyectos de implementación de ERP en el extranjero, así como en el control de proyectos e inversiones por más de USD 1,000 MM.

EXPERIENCIA PROFESIONAL

ACTUALISAP PERÚ S.A.C

Julio 2013 - Actual

Empresa transnacional chilena, dedicada a la consultoría en SAP para diferentes rubros, con oficinas en Perú, Chile, Ecuador y Panamá, 105 trabajadores y US\$ 1.5 MM de facturación anual.

Consultor Controlling SAP. Responsable de: (Con reporte directo al Gerente de Consultoría)

• Implementar el módulo de CO de SAP.

Logros:

- Implementación de Libro de Costos en Fibraforte.
- Proyecto de integración con el módulo de Mantenimiento (PM) y Controlling (CO), en Aris Industrial.
- Implementación del módulo de CO en el proyecto de la pesquera Exalmar, con la variante de costo de producción y análisis de rentabilidad.
- Implementación del módulo de CO en el proyecto del grupo VSI Vainsa, con la variante de costo de producción y análisis de rentabilidad.

PLUSPETROL NORTE S.A.

Junio 2001 - Diciembre 2012

Empresa transnacional argentina, líder del consorcio Camisea y primer productor de petróleo de Perú, cuenta con 1100 trabajadores y US\$ 1,500 MM de facturación anual.

Key User de Planeamiento. Responsable de:

Julio 2011 – Diciembre 2012

- Gestor del proyecto de implementación de SAP, implementación del área de planeamiento.
- Identificar y mejorar los procesos del área para ser volcados al SAP.

Logros

- Implementación exitosa en el cronograma planificado.
- Automatización del proceso, en algunos casos reduciendo tiempo de trabajo de 3 días por medio día.

Analista Sénior de Planeamiento Financiero. Responsable de:

Julio 2010 - Junio 2011

- Identificar y mejorar los procesos del área automatizándolos.
- Elaborar los reportes mensuales sobre el avance de los proyectos a los socios.
- Elaborar el presupuesto de la compañía, planificar el flujo de caja y elaborar el forescast de la compañía.
- Realizar el seguimiento y control del presupuesto para los proyectos de exploración e inversión; monto de USD 1,000 MM

Logros:

- Automatización de la base de datos de planificación.
- Creación de mayores herramientas para el control de proyectos.
- Capacitación a los principales colaboradores que están involucrados directamente con el control y planificación de los proyectos.

Analista Senior Administrativo. Responsable de:

Setiembre 2007 – Junio 2010

- Efectuar las coordinaciones administrativas con los superintendentes de los campos petroleros y de gas.
- Realizar el control de gestión de procesos administrativos, proponer mejoras.
- Desarrollar las operaciones administrativas del área de EHS (Environment Health and Safety).
- Responsable administrativo del programa para el desarrollo social de las comunidades nativas, monto de USD 40 MM.

Logros:

• Mejora y automatización de procesos tributarios.

- Automatización del sistema de información del área de riesgos.
- Capacitación a los colaboradores involucrados con funciones administrativas de los yacimientos.

Analista Senior IT. Responsable de:

Junio 2001 - Agosto 2007

- Liderar los proyectos que involucren la personalización del ERP (JDEdwards).
- · Liderar el proyecto de aplicaciones y coordinación con el equipo de desarrollo, mantenimiento y soporte.
- Dirigir la implementación del módulo comercial en JDEdwards, involucrando la facturación de la compañía USD 1500 MM.
- Dirigir la implementación del control de acceso de todas locaciones de Perú.
- Identificar mejoras de los procesos del área y automatizarlos.

Logros

- Automatización de la facturación de la compañía, reduciendo en 40% el tiempo horas hombre en el proceso de facturación.
- Automatización del despacho de carga de gas en la planta fraccionadora de gas de Pisco.
- Mayor control del acceso a los yacimientos.

MEKANO

Setiembre 1998 – Mayo 2001

Empresa consultora chilena, dedicada a la consultoría en ERP y CRM, para diferentes rubros, con oficinas en Chile actualmente.

Consultor Funcional. Responsable de:

• Consultor de los módulos de logística de JDEdwards.

Logros:

- Implementación de compras, ventas y logística en Ajinomoto del Perú.
- Implementación de reportes de gestión en Alcon Perú.
- Implementación del módulo de compras en Refinería Cajamarquilla y del módulo de compras e inventarios en Laboratorios Davis (Chile).
- Desarrollo del proyecto de Roll Out en Baxter del Perú.
- Desarrollo de reportes de gestión para Castrol del Perú.
- Implementación de inventarios en Lucchetti del Perú.
- Implementación de inventarios, compras y ventas en Embotelladora Concordia (Chiclayo).

SYGNUS CONSULTING

Mayo 1996 - Setiembre 1998

Empresa consultora peruana, dedicada a la consultoría en ERP y desarrollo de software a medida, para diferentes rubros, con énfasis en el sector de hidrocarburos, oficinas en Perú, Colombia, Ecuador y Houston (EEUU).

Analista Programador. Responsable de:

• Desarrollar los aplicativos en Power Builder y Visual Basic.

Logros:

- Desarrollo e implementación del sistema de hoja de tiempo para el estudio de abogados Muñiz Pérez Taiman.
- Desarrollo e implantación de control de inventarios en Oxy.
- Participación en la implementación de JDEdwards en Pluspetrol, logrando una implementación exitosa.

EDUCACIÓN

Tecnológico de Monterrey (ITESM)

2007 - 2009

Maestría en Administración de Empresas

Universidad Lima

1992 - 1997

Bachiller en Ingeniería de Sistemas

Otros estudios:

Curso SAP, modulo CO - CENTRO

2013

IDIOMA

Inglés - Nivel referido: Avanzado (ICPNA / Boston School of English, EEUU.)

CONOCIMIENTOS EN INFORMÁTICA

Microsoft Office: Word, Excel, Power Point nivel avanzado Xcelsius reporteador de dashboard.